臺灣桃園地方法院刑事判決　　　　　 　95年度訴字第1045號
公　訴　人　台灣桃園地方法院檢察署檢察官
被　　　告　丙○○
上列被告因詐欺等案件，經檢察官提起公訴（95年度偵字第4162
號）及移送併案審理（台灣板橋地方法院95年度偵字第3659號）
，被告於審理程序進行中，就被訴事實為有罪之陳述，經告知簡
式審判程序意旨，聽取當事人意見後，本院裁定由受命法官獨任
進行簡式審判程序，茲判決如下：
    主  文
丙○○共同以詐欺為常業，處有期徒刑壹年捌月。如附表一所示
之偽造信用卡拾張、簽帳單顧客存根聯貳拾貳紙、簽帳單商店
存根聯上偽造之「程自強」簽名貳枚、「丁○○」簽名貳拾枚，
及「丁○○」名義國民身分證上變造部分，扣案如附表二、三所
示偽造之信用卡陸張，均沒收。
    事  實
一、丙○○明知甲○○（本院另行審結）係利用偽造信用卡詐欺
    集團之成員，竟與之共同基於連續變造特種文書國民身分證
    、偽造私文書及以詐欺取財為常業之犯意聯絡，自90年2 月
    間起，由甲○○提供如附表一所示偽造之國外銀行信用卡予
    丙○○，丙○○並明知甲○○透過不詳管道取得之「丁○○
    」之身分證為來路不明之贓物，為與前開偽造信用卡配合使
    用，而於90年4 月間某日，在台灣地區不詳地點予以收受，
    並以換貼自己相片之方式將前開特種文書國民身分證予以變
    造，且連續於如附表一、二所示偽造之信用卡背面偽造丁○○、程自強等人之簽名，偽造成信用卡為其所有之準私文書
    ，繼搭配出示前揭變造之身分證以取信特約商店之方式，連
    續持附表一所示之偽造信用卡（附表二部分並無證據證明業
    經行使）及前開變造身分證，分別於如附表一所示之時間，
    前往如附表一所示之特約商店，分別向該特約商店售貨或櫃
    台人員出示前開偽造信用卡及變造身分證而行使，使各該特
    約商店售貨或櫃台人員誤信其為信用卡卡主本人，且能依約
    付款，而將貨品如數交予丙○○，丙○○並分別在各該特約
    商店內，在顧客存根聯及特約商店存根聯之簽帳單上以複寫
    方式同時偽造「丁○○」、「程自強」等人之簽名（詳如附
    表所示）各20、2 枚，連複寫部分合計44枚，並同時偽造完
    成二聯「丁○○」、「程自強」等人名義之簽帳單各20、2
    張，連複寫本共44張（詳如附表所示），再將偽造之簽帳單
    商店存根聯交予上開信用卡特約商店以行使而分別詐得如附
    表一所示財物，分別足以生損害於丁○○、程自強等人及前
    開特約商店及發卡銀行。丙○○取得前開詐欺所得之貨物後
    ，即將偽造之簽帳單及貨物全數交給甲○○，由甲○○伺機
    變賣該些詐欺所得貨品，甲○○並依丙○○所交付詐欺得來
    物品之價錢（即依簽帳單所載金額）之一成半至二成，以現
    金交予丙○○作為其代價，丙○○並恃此為生。嗣先後於90
    年4 月25日，丙○○再度前往台北縣新莊市○○路3 號翊晟
    通訊行欲持偽卡詐購財物時，為該店店員乙○○發現而報警
    查獲，並扣得如附表二編號一所示偽造之信用卡卡號0000
    000000000000號、背面偽造之簽名為丁○○之華信銀行信用
    卡1 張、偽造信用卡卡號0000000000 000000 號、背面偽造
    丁○○簽名之偽造中國信託商業銀行信用卡1 張；復於90年
    5 月13日14時許，因與甲○○有犯意聯絡及行為分擔之戊○○（業經判決確定，惟無證據證明與丙○○有犯意聯絡或行
    為分擔）在其位於桃園縣桃園市○○路22巷165 號住處為警
    查獲，並扣得戊○○所持有而與丙○○無關如附表四編號一
    所示偽造之信用卡卡號00000000000000 00 號、背面偽造之
    簽名為何信皞之誠泰銀行信用卡1 張、編號二信用卡卡號00
    00000000000000號、背面偽造之簽名為何信皞之華信銀行信
    用卡1 張合計共二張，戊○○遂供出前開偽造信用卡係甲○○所交付供詐欺取財之用，並帶同警方前往桃園縣桃園市○○○路與寶慶路口碧雲天汽車旅館202 房查獲甲○○，扣得
    甲○○所有供犯罪所用如附表三編號一所示偽造之信用卡卡
    號0000000000000000號、背面偽造之簽名為張修福之中國信
    託商業銀行信用卡1 張、編號二所示信用卡卡號0000000000
    000000號、背面並無簽名之遠東商業銀行信用卡1 張、編號
    三所示信用卡卡號0000000000000000號、背面並無簽名之遠
    東國際商業銀行信用卡1 張、編號四所示信用卡卡號000000
    0000000000號、背面並無簽名之郵政信用卡1 張，及如附表
    二編號二所示信用卡卡號0000000000000000 號、背面偽造
     之 簽名為丁○○之陽信商業銀行信用卡1 張合計共5 張信
    用卡，並起獲丙○○所詐得交付甲○○之電腦主機、硬碟、
    記憶體、滑鼠、鍵盤、喇叭、華碩主機板、捷元顯示卡、奔
    騰中央處理器、西褲等贓物（嗣經發還被害人），經警循線
    前往桃園縣八德市○○路560 巷5 號丙○○住處將之查獲，
    並扣得甲○○所有並交付丙○○持有供犯罪所用如附表二編
    號三所示偽造信用卡卡號0000000000000000 號 、背面偽造
    之簽名為丁○○之陽信商業銀行信用卡1 張、變造之丁○○
    國民身分證1 張。
二、丙○○於90年5 月13日為警查獲、逮捕後，旋於翌日交保釋
    放，竟仍承前詐欺取財為常業之犯意，並與甲○○基於犯意
    聯絡，由甲○○交付偽造原發卡銀行為WESTPACBANKING-CIR
    PORATION、信用卡卡號為0000000000000000號、卡面登載發
    卡銀行為陽信商業銀行信用卡背面簽署丙○○自己姓名，隨
    即自90年6 月1 日起至同年月7 日止，前往劉昌鑫所經營位
    於桃園縣蘆竹鄉○○路509 號創先電腦公司，連續向該特約
    商店售貨櫃台人員出示前開偽造信用卡而施以詐術，使該特
    約商店售貨櫃台人員誤信其信用卡為真，且能依約付款，而
    陸續將如附表一編號20所示貨品如數交予丙○○，丙○○取
    得前開詐欺所得之貨物後，即將貨物全數交給甲○○，由甲○○伺機變賣該些詐欺所得貨品，嗣於90年6 月8 日23時許
    ，丙○○復承前常業詐欺取財犯意，前往上址欲刷用偽卡詐
    購財物，為劉昌鑫發覺報警而當場查獲，並扣得上開偽造之
    信用卡及與本案無關之現金8千元。
三、案經桃園縣政府警察局移送及桃園縣政府警察局大園分局報
    請臺灣桃園地方法院檢察署檢察官偵查起訴暨臺灣板橋地方
    法院檢察署檢察官移送併案審理。
    理  由
一、程序部分：按刑事訴訟法第273 條之1 規定除被告所犯為死
    刑、無期徒刑、最輕本刑為3 年以上有期徒刑之罪、或高等
    法院管轄第一審案件者外，於準備程序進行中，被告先就被
    訴事實為有罪之陳述時，得告知被告簡式審判程序之旨，並
    聽取當事人、代理人、辯護人及輔佐人之意見後，裁定由受
    命法官獨任進行簡式審判程序。經查，本件被告丙○○被訴
    本案常業詐欺取財案件，非前開不得進行簡式審判程序之案
    件，且經被告於審理程序時就被訴事實為有罪之陳述，經本
    院告知被告簡式審判程序之旨，聽取被告、檢察官之意見後
    ，本院合議庭裁定由受命法官獨任依簡式審判程序進行審判
    ，合先敘明。
二、上開犯罪事實，業據被告丙○○於警詢、檢察官訊問時、本
    院訊問、準備程序及審理時坦承不諱（見臺灣桃園地方法院
    檢察署90年度偵字第7873號偵查卷第14、15、57、58、126
    、127 頁，90年度偵字第9550號偵查卷第5 至7 、21至24頁
    ，見臺灣板橋地方法院檢察署90年度偵字第8046號偵查卷第
    62至65頁，本院95年11月3 日訊問筆錄第2 頁、95年11月27
    日準備程序筆錄第2 、3 頁，96年3 月29日審判筆錄第4 、
    20、21頁，同日簡式審判筆錄第4 至6 、8 至10頁），核與
    證人甲○○於警詢中陳述共犯情節（見臺灣桃園地方法院檢
    察署90年度偵字第7873號偵查卷第9 至11頁）、證人戊○○
    於警詢中陳述及本院審理時具結證述渠與甲○○共犯模式、
    情節相符（見臺灣桃園地方法院檢察署90年度偵字第7873號
    偵查卷第6 、7 頁，本院96年3 月29日審判筆錄第5 至10頁
    ），並有證人即被害人陳坤輝、洪金城、沈家玲、廖淑真、
    馬玉玲、林建洲、彭商國、劉昌鑫、乙○○於警詢陳述被害
    情節、證人曹容緒於警詢中陳述偽卡情節明確（見臺灣桃園
    地方法院檢察署90年度偵字第7873號偵查卷第32、87、90、
    94、96、99、102 頁，90年度偵字第9550號偵查卷第11頁，
    見臺灣板橋地方法院檢察署90年度偵字第8046號偵查卷第7
    、8 頁），簽帳單26紙、領據2 紙、扣案偽卡影本及變造之
    丁○○身分證影本、出貨單3 紙、財團法人信用卡處理中心
    查詢結果回覆資料1 紙、財團法人聯合信用卡處理中心翊晟
    通訊偽卡交易明細1 紙、信用卡內碼單8 張等件在卷可稽（
    見臺灣桃園地方法院檢察署90年度偵字第7873號偵查卷第33
    、34、37至49、88、89、92、93、95、97、101 、104 、10
    5 頁，90年度偵字第9550號偵查卷第13、14、16頁，見臺灣
    板橋地方法院檢察署90年度偵字第8046號偵查卷第11、12、
    13頁），及附表一編號12、16、17、20、附表二、附表三所
    示偽造之信用卡扣案可證，足徵被告前開自白與事實相符，
    堪信屬實。按刑法上所謂常業犯，指反覆以同種類行為為目
    的之社會活動之職業性犯罪而言，至於犯罪所得之多寡，是
    否恃此犯罪為唯一之謀生職業，則非所問，縱令兼有其他職
    業，仍無礙於該常業犯罪之成立，最高法院85年台上字第
    510 號著有判例可資參照，查被告丙○○於本院審理時自承
    ：當時伊因毒品戒治出所後，甲○○來找伊，問伊現在作什
    麼，伊說伊沒有工作，甲○○就問伊要不要當他的車手，伊
    就答應，伊便開始當甲○○的車手而密集盜刷到查獲時為止
    ，伊把盜刷所得物品悉數交給甲○○，由甲○○把盜刷金額
    的1 成半至2 成金額給伊作為利潤，那時伊並沒有其他工作
    ，伊的收入都是靠家裡給伊和盜刷所得等語（見本院96年3
    月29日審判筆錄第20、21頁），且依卷證內容顯示，被告丙○○所持有、行使之偽造信用卡數量甚鉅，顯見被告係以詐
    欺為常業之人，被告所為附表一所示之詐欺取財之行為，其
    與共同被告甲○○有以詐欺為業，恃詐欺所得以營生之犯意
    甚明。至公訴意旨雖認被告丙○○與間有犯意聯絡及行為分
    擔，惟此為被告丙○○所否認，且經證人戊○○於本院審理
    時結證稱：係因有一次要將盜刷所得物品交給甲○○時，丙○○恰好在場，伊才認識丙○○，之後，伊才聽說丙○○也
    有在作盜刷車手，伊從未與丙○○一同去盜刷過，伊和丙○○都是各刷各，各自向甲○○拿錢，伊只有和甲○○聯繫，
    伊知道丙○○住處係因恰好有一次伊送丙○○回家才知道等
    語（見本院96年3 月29日審判筆錄第6 至9 頁），而卷內並
    無證據證明被告丙○○與戊○○如何犯意聯絡或有行為分擔
    之具體情形，自難遽為共犯之認定，附此敘明。綜上所述，
    本件事證明確，被告丙○○犯行堪予認定，應依法論科。
三、查被告丙○○行為後，立法院增訂刑法第201 條之1 第2 項
    規定「行使偽造、變造之信用卡、金融卡、儲值卡或其他相
    類作為簽帳、提款、轉帳或支付工具之電磁記錄物者，處五
    年以下有期徒刑，得併科三萬元以下罰金」，並經總統於90
    年6 月20日公佈施行，相較於此前僅依刑法第216 條、第21
    0 條之行使偽造私文書罪論斷，其法定刑為5 年以下有期徒
    刑，顯以新法對被告較為不利，依刑法第2 條第1 項前段規
    定，自應依有利於被告之行為時法。又按被告丙○○行為後
    ，95年7 月1 日修正施行之刑法，已刪除第340 條常業詐欺
    罪、第56條連續犯、第55條後段牽連犯之規定，但(1)本件被
    告所犯本罪之時間在刑法修正施行前，而當時常業詐欺罪，
    其法定本刑為1 年以上7 年以下有期徒刑，得併科5 萬元以
    下罰金；刑法修正後，因常業犯已經刪除，應將所犯詐欺罪
    分論併罰，而被告先後所犯多次詐欺犯行，依刑法第339 條
    分論併罰結果，故較原常業犯之法定刑為重（臺灣高等法院
    暨所屬法院因應新修正刑法施行座談會提案第12號法律座談
    會意見參照）；(2)修正前被告基於概括犯意所為多次連續行
    使偽造文書、行使變造特種文書之犯行，係論以連續犯之一
    罪，而修正後則以數罪併罰，以修正前連續犯之規定較有利
    於被告；(3)修正前被告數行為間有方法、目的或原因、結果
    之關係，為牽連犯論以較重之一罪，而修正後則數罪併罰，
    亦以修正前之規定較有利於被告；綜此，依刑法第2 條第1
    項前段之規定比較結果，本案仍應適用行為時即修正前刑法
    第34 0條論以常業詐欺罪、第56條連續犯、第55條後段牽連
    犯之規定，對被告等較為有利；再按信用卡係表示持卡人與
    發卡銀行間所成立之消費付款委託契約，屬刑法第220 條第
    2 項所稱之「錄音、錄影或電磁紀錄，藉機器或電腦之處理
    所顯示之聲音、影像或符號，足以為表示其用意之證明者，
    亦以文書論」之準私文書。被告自甲○○收受「丁○○」之
    國民身分證後，即以換貼自己相片之方式將前開國民身分正
    予以變造，並先後於如附表一所示之偽造之信用卡背面偽造
    丁○○、程自強等人之簽名或以自己之簽名（程自強部分無
    證據證明有變造特種文書國民身分證），進而連續持各該信
    用卡消費，先後於如附表一所示時間，前往如附表一所示之
    特約商店，分別向該特約商店售貨或櫃台人員出示前開偽造
    信用卡及變造身分證而行使，使各該特約商店售貨或櫃台人
    員誤信其為信用卡卡主本人，且能依約付款，而將貨品如數
    交予被告丙○○，丙○○並分別在各該特約商店內在顧客存
    根聯及特約商店存根聯之簽帳單上以複寫方式同時偽造「丁○○」、「程自強」人之簽名各20、2 枚，含另一聯複寫本
    共計各40、4 枚，並同時偽造完成二聯「丁○○」、「程自
    強」等人名義之簽帳單各20、2 張，含複寫本共44張，再將
    偽造之簽帳單交與上開信用卡特約商店以行使，而分別詐得
    如附表一所示財物，分別足以生損害於丁○○、程自強等人
    及前開特約商店及發卡銀行之行為，核係犯刑法第349 條第
    1 項收受贓物罪、第216 條、第210 條、第220 條之行使偽
    造準私文書罪、第216 條、第212 條行使變造特種文書、第
    216 條、第210 條行使偽造私文書罪、第340 條常業詐欺罪
    。被告丙○○與甲○○就前開犯行，有犯意聯絡及行為分擔
    ，為共同正犯。被告在如附表一所示之簽帳單上偽造「丁○○」、「程自強」等人之簽名，分別為偽造私文書之階段行
    為；偽造私文書、變造「丁○○」身分證之低度行為分別為
    行使偽造私文書、行使變造身分證之高度行為所吸收，均不
    另論罪。公訴人雖未敘及附表一編號1 至10、12之犯行，惟
    此部分與經起訴而論罪科刑部分有常業詐欺取財犯之實質上
    一罪或連續行使偽造文書、行使變造特種文書之連續犯裁判
    上一罪關係，為起訴效力所及，本院自得併予審酌。再公訴
    意旨雖認被告連續於偽造之國外銀行信用卡背面偽簽丁○○
    等人之簽名，成立偽造私文書罪，惟如前所述，信用卡應認
    是刑法第220 條之準私文書，是公訴意旨認被告行使偽造信
    用卡之行為是成立行使偽造私文書罪，尚有誤會，惟此部分
    起訴之基本社會事實同一，爰依法變更起訴法條。被告丙○○先後向附表一所示特約商店售貨或櫃台人員同時出示前開
    偽造信用卡及變造身分證而行使，係一行為侵害數法益而觸
    犯數罪名，為想像競合犯，應依刑法第55條之規定，從一重
    論以行使偽造準私文書罪。被告先後多次行使偽造準私文書
    、行使偽造私文書之行為，因時間緊接，且所犯分別為構成
    要件相同之罪，顯係基於概括之犯意反覆為之，為連續犯，
    依修正前刑法第56條之規定，應分別論以一罪，並分別加重
    其刑；被告所犯前開數罪間，有方法、結果之牽連關係，應
    依修正前刑法第55條後段規定，論以一重之常業詐欺罪。爰
    審酌被告年輕力壯，竟不思正途賺錢營生，而靠與詐欺集團
    共同犯罪詐取財物以維生，其前後詐欺之金額，犯後坦承犯
    行，其犯罪後態度尚稱良好等一切情狀，仍量處如主文所示
    之刑，以示懲儆。
四、如附表一、二、三所示之偽造信用卡（其中附表一編號12、
    編號16、17、20，附表二、三之信用卡已扣案），均係共犯
    甲○○所有供本件犯罪所用之物，均應依刑法第38條第1 項
    第2 款之規定，予以宣告沒收。如附表一所示，被告前往各
    特約商店詐欺取財所偽造之「丁○○」、「程自強」名義之
    簽帳單顧客存根聯共22紙，雖均未扣案，然並無證據證明業
    已滅失，且均為被告所有供犯罪所用之物，均依刑法第38條
    第1 項第2 款，宣告沒收；至於被告另變造之「丁○○」名
    義國民身分證上變造部分，亦均為被告所有，係因犯罪所得
    之物，亦應依刑法第38條第1 項第3 款宣告沒收。另偽造「
    丁○○」、「程自強」名義之簽帳單特約商店存根聯22紙，
    於被告提出於各該特約商店後，已屬各該店家所有，非屬被
    告所有，自不得沒收，惟其上所偽造之「丁○○」、「程自
    強」等人之簽名各1 枚之部分，仍依刑法第219 條規定，予
    以宣告沒收。至扣案如附表四所示之偽造信用卡，係戊○○
    供犯罪所用之物，無證據證明與被告丙○○有何關連，且業
    經另案宣告沒收在案，爰不另為沒收之宣告。扣案之現金8
    千元，被告堅稱與本案並無關連，而卷內亦無證據係供被告
    犯罪所用之物，且非違禁物，爰不另為沒收之宣告。
五、臺灣板橋地方法院檢察署90年度偵字第8046號移送併案意旨
    略以：丙○○復於90年4 月25日為警查獲時及翌日在檢察官
    偵查中冒用丁○○之名應訊，並於警詢筆錄、偵訊筆錄及逮
    捕通知書上簽署丁○○之名，與本案有連續犯之裁判上一罪
    關係，請求併案審理云云，然依併案意旨所載此部分犯罪事
    實，固經被告坦認在卷，惟此部分應係構成刑法第217 條第
    1 項之偽造署押罪，與本案前開經論罪科刑之部分並非同一
    罪名，且係在為警查獲後，始為圖脫免刑責而臨時起意所為
    ，非可認係基於初發之概括犯意，自無連續犯之裁判上一罪
    關係，尚非起訴效力所及，本院無從併案審理，應退回檢察
    官另行適當處理。
據上論斷，應依刑事訴訟法第273 條之1 第1 項、第299 條第1
項前段、第300 條，刑法第2 條第1 項、第28條、第216 條、第
210 條、第212 條、第220 條、第349 條第1 項、第55條、第38
條第1 項第2 款、第3 款、第219 條，修正前刑法第340 條、第
56條、第55條後段，刑法施行法第1 條之1 第1 項、第2 項前段
，判決如主文。
本案經檢察官戴東麗到庭執行職務。
中   華    民     國   96   年      4     月     19    日
                       刑事第九庭  法 官  蘇琬能
以上正本證明與原本無異。
如不服本判決，應於判決送達後10日內向本院提出上訴狀（應附
繕本），上訴於臺灣高等法院。
     　　　　　　　　　　　　　　　書記官　邱飛鳴
中　　華　　民　　國　　96　　年　　4 　　月　　23　　日
附表一
附表:
┌─┬────┬─────┬────┬─────┬────┬─────┬────┐
│編│刷卡時間│刷卡地點  │特約商店│詐欺所得物│簽帳單金│偽造之信用│簽帳單顧│
│號│        │          │名稱    │品名稱    │額（新台│卡卡號    │客存根聯│
│  │        │          │        │          │幣）    │          │及簽帳單│
│  │        │          │        │          │        │          │商店存根│
│  │        │          │        │          │        │          │聯上偽造│
│  │        │          │        │          │        │          │之簽名  │
├─┼────┼─────┼────┼─────┼────┼─────┼────┤
│1 │90年4月7│臺北縣新莊│翊晟通訊│行動電話  │6,849元 │0000000000│丁○○  │
│  │日      │市○○路  │行      │          │        │040113    │        │
│  │        │          │        │          │        │          │        │
├─┼────┼─────┼────┼─────┼────┼─────┼────┤
│2 │90年4月9│臺北縣新莊│翊晟通訊│IF卡      │900元   │0000000000│丁○○  │
│  │日      │市○○路  │行      │          │        │109999    │        │
│  │        │          │        │          │        │          │        │
├─┼────┼─────┼────┼─────┼────┼─────┼────┤
│3 │90年4月9│臺北縣新莊│翊晟通訊│行動電話  │10,300元│0000000000│程自強  │
│  │日      │市○○路  │行      │          │        │067220    │        │
│  │        │          │        │          │        │          │        │
├─┼────┼─────┼────┼─────┼────┼─────┼────┤
│4 │90年4月9│臺北縣新莊│翊晟通訊│行動電話  │24,800元│000000000 │丁○○  │
│  │日      │市○○路  │行      │          │        │292549    │        │
│  │        │          │        │          │        │          │        │
├─┼────┼─────┼────┼─────┼────┼─────┼────┤
│5 │90年4月 │臺北縣新莊│翊晟通訊│配件      │1,000元 │0000000000│丁○○  │
│  │10日    │市○○路  │行      │          │        │292549    │        │
│  │        │          │        │          │        │          │        │
├─┼────┼─────┼────┼─────┼────┼─────┼────┤
│6 │90年4月 │臺北縣新莊│翊晟通訊│行動電話  │25,700元│0000000000│程自強  │
│  │10日    │市○○路  │行      │          │        │210504    │        │
│  │        │          │        │          │        │          │        │
├─┼────┼─────┼────┼─────┼────┼─────┼────┤
│7 │90年4月 │臺北縣新莊│翊晟通訊│行動電話  │9,370元 │0000000000│丁○○  │
│  │21日    │市○○路  │行      │          │        │227034    │        │
│  │        │          │        │          │        │          │        │
├─┼────┼─────┼────┼─────┼────┼─────┼────┤
│8 │90年4月 │臺北縣新莊│翊晟通訊│行動電話  │4,326元 │0000000000│丁○○  │
│  │21日    │市○○路  │行      │          │        │227034    │        │
│  │        │          │        │          │        │          │        │
├─┼────┼─────┼────┼─────┼────┼─────┼────┤
│9 │90年4月 │臺北縣新莊│翊晟通訊│行動電話  │22,350元│0000000000│丁○○  │
│  │21日    │市○○路  │行      │          │        │920561    │        │
│  │        │          │        │          │        │          │        │
├─┼────┼─────┼────┼─────┼────┼─────┼────┤
│10│90年4月 │臺北縣新莊│翊晟通訊│行動電話  │21,400元│0000000000│丁○○  │
│  │22日    │市○○路  │行      │          │        │481377    │        │
│  │        │          │        │          │        │          │        │
├─┼────┼─────┼────┼─────┼────┼─────┼────┤
│11│90年4月 │不詳      │日宇電腦│硬碟2個   │9,516元 │0000000000│丁○○  │
│  │24日    │          │公司    │          │        │481377    │        │
│  │        │          │        │          │        │          │        │
├─┼────┼─────┼────┼─────┼────┼─────┼────┤
│12│90年4月 │臺北縣新莊│翊晟通訊│諾基亞手機│28,800元│0000000000│丁○○  │
│  │25日18時│市○○路  │行      │8250、8850│        │634197，卡│        │
│  │10分    │          │        │（此次並未│        │面登載發卡│        │
│  │        │          │        │取得詐購財│        │銀行為華信│        │
│  │        │          │        │物即遭查獲│        │銀行（已扣│        │
│  │        │          │        │）        │        │案）      │        │
│  │        │          │        │          │        │          │        │
│  │        │          │        │          │        │          │        │
│  │        │          │        │          │        │          │        │
│  │        │          │        │          │        │          │        │
├─┼────┼─────┼────┼─────┼────┼─────┼────┤
│13│90年4月 │臺北縣蘆洲│良平科技│主機板1塊 │18,665元│0000000000│丁○○  │
│  │27日16時│市○○路  │公司    │、硬碟1個 │        │168692    │        │
│  │        │179號1樓  │        │、中央處理│        │          │        │
│  │        │          │        │器1個     │        │          │        │
├─┼────┼─────┼────┼─────┼────┼─────┼────┤
│14│90年4月 │臺北縣鶯歌│雙元家電│東芝牌DVD │17,653元│（卡號不詳│丁○○  │
│  │29日17時│鎮○○路  │公司    │放影機、吹│        │）        │        │
│  │        │280之1號  │        │風機、鬧鐘│        │          │        │
│  │        │          │        │各1台     │        │          │        │
├─┼────┼─────┼────┼─────┼────┼─────┼────┤
│15│90年4月 │臺北縣鶯歌│雙元家電│冷氣、金星│63,688元│（卡號不詳│丁○○  │
│  │30日17時│鎮○○路  │公司    │洗衣機、東│        │）        │        │
│  │（刷2次 │280之1號  │        │芝牌29吋電│        │          │        │
│  │）      │          │        │視機各1台 │        │          │        │
├─┼────┼─────┼────┼─────┼────┼─────┼────┤
│16│90年5月 │臺中市    │東陽服裝│西裝褲、襯│12,500元│0000000000│丁○○  │
│  │10日13時│          │店      │衫各3件、 │        │634197    │        │
│  │37分    │          │        │皮帶2條、 │        │卡面登載發│        │
│  │        │          │        │內褲6件   │        │卡銀行為華│        │
│  │        │          │        │          │        │信銀行信用│        │
│  │        │          │        │          │        │卡（已扣案│        │
│  │        │          │        │          │        │）        │        │
│  │        │          │        │          │        │          │        │
│  │        │          │        │          │        │          │        │
│  │        │          │        │          │        │          │        │
├─┼────┼─────┼────┼─────┼────┼─────┼────┤
│17│90年5月 │臺中市西屯│車站食品│燕窩1盒、 │12,000元│0000000000│丁○○  │
│  │10日19時│區○○路  │行      │洋酒2瓶、 │        │050862    │        │
│  │（刷2次 │180之32號 │        │太陽餅5盒 │        │卡面登載發│        │
│  │        │          │        │          │        │卡銀行為陽│        │
│  │        │          │        │          │        │信商業銀行│        │
├─┼────┼─────┼────┼─────┼────┼─────┼────┤
│18│90年5月 │臺中市福星│俊興電腦│組裝電腦1 │59,800元│0000000000│丁○○  │
│  │12日16時│路347號   │公司    │台、CPU1顆│        │648389    │        │
│  │19分    │          │        │、記憶體2 │        │          │        │
│  │（刷2次 │          │        │條、硬碟2 │        │          │        │
│  │）      │          │        │個、主機板│        │          │        │
│  │        │          │        │1片、顯示 │        │          │        │
│  │        │          │        │卡1片     │        │          │        │
├─┼────┼─────┼────┼─────┼────┼─────┼────┤
│19│90年5月 │臺中市河南│永旻科技│奔騰3型866│25,647元│00000000  │丁○○  │
│  │12日22時│路2段461號│公司    │中央處理器│        │00000000  │        │
├─┼────┼─────┼────┼─────┼────┼─────┼────┤
│20│90年6月1│桃園縣蘆竹│創先電腦│捷元P4電腦│79,788元│000000000 │無      │
│  │日、5日 │鄉○○路  │公司    │1台、捷元 │        │0000000   │        │
│  │、6 日（│509號     │        │LCD螢幕2台│        │原發卡銀行│        │
│  │刷2次） │          │        │、聯強P3處│        │為WESTPACB│        │
│  │、7 日  │          │        │理器1顆、 │        │ANPORATION│        │
│  │        │          │        │威建      │        │、卡面登載│        │
│  │        │          │        │40GBIBM硬 │        │發卡銀行為│        │
│  │        │          │        │碟2個、技 │        │陽信商業銀│        │
│  │        │          │        │家主機板2 │        │行信用卡（│        │
│  │        │          │        │片、麗台顯│        │已扣案）  │        │
│  │        │          │        │示卡1片   │        │          │        │
│  │        │          │        │          │        │          │        │
│  │        │          │        │          │        │          │        │
│  │        │          │        │          │        │          │        │
└─┴────┴─────┴────┴─────┴────┴─────┴────┘
註：偽造之簽帳單共有一式二聯（顧客存根聯及商店存根聯）22
張，共44張（編號20係簽丙○○自己姓名，故該部分簽帳單尚非
屬偽造，應予扣除計算）
附表二
1.偽造信用卡卡號0000000000000000號、背面偽造丁○○簽名之
  中國信託商業銀行信用卡1張
2.偽造之信用卡卡號0000000000000000號、背面偽造之簽名為丁○○之陽信商業銀行信用卡1 張
附表三
1. 信用卡卡號0000000000000000號、背面偽造之簽名為張修福
   之中國信託商業銀行信用卡1 張。
2. 信用卡卡號0000000000000000號、背面並無簽名之遠東商業
   銀行信用卡1 張。
3. 信用卡卡號0000000000000000號、背面並無簽名之遠東國際
   商業銀行信用卡1 張。
4. 信用卡卡號0000000000000000號、背面並無簽名之郵政信用
   卡1 張。
附表四
1.信用卡卡號0000000000000000號、背面偽造之簽名為何信皞之
  誠泰銀行信用卡1張。
2.信用卡卡號0000000000000000號、背面偽造之簽名為何信皞之
  華信銀行信用卡1 張。
